【裁判字號】    97,訴,2065
【裁判日期】    970630
【裁判案由】    毒品危害防制條例
【裁判全文】
臺灣板橋地方法院刑事判決              97年度訴字第2065號
公  訴  人  臺灣板橋地方法院檢察署檢察官
被      告  甲○○
                    現另案於臺灣基隆監獄執行中
上列被告因違反毒品危害防制條例案件，經檢察官提起公訴（97
年度毒偵字第3512號），因被告為有罪陳述，經本院聽取當事人
意見後，以合議庭裁定，依簡式審判程序獨任審判，判決如下：
    主  文
甲○○施用第一級毒品，累犯，處有期徒刑拾壹月。
    事  實
一、甲○○前曾於民國83年間，因違反肅清煙毒條例案件，經臺
    灣臺北地方法院判處有期徒刑3 年2 月，並經上訴駁回確定
    ，同年又因違反麻醉藥品管理條例案件，經臺灣士林地方法
    院判處有期徒刑5 月確定，該二有期徒刑嗣經臺灣高等法院
    裁定定應執行刑有期徒刑3 年4 月確定，經付執行，85年5
    月14日縮刑假釋出監；其於該假釋期間之86年間，又因違反
    麻醉藥品管理條例案件，經本院判處有期徒刑8 月確定，同
    年另因違反麻醉藥品管理條例案件，經本院判處有期徒刑5
    年2 月，並上訴駁回確定，該後二有期徒刑嗣經臺灣高等法
    院裁定定應執行刑有期徒刑5 年6 月確定；甲○○上揭假釋
    亦經撤銷，殘刑1 年8 月又13日及上開有期徒刑5 年6 月，
    經付執行及接續執行，90年5 月8 日縮刑假釋出監；93年間
    ，其後一假釋再經撤銷，殘刑有期徒刑3 年7 月經付執行，
    嗣於95年12月18日縮刑期滿執行完畢。甲○○另於91年間，
    因施用毒品案件，經本院裁定送觀察、勒戒，經勒戒結果後
    ，因認有繼續施用毒品之傾向，經本院裁定令入戒治處所強
    制戒治，於93年2 月11日戒治期滿執行完畢，並經臺灣板橋
    地方法院檢察署檢察官為不起訴處分確定。
二、甲○○猶不知悔改，於上開強制戒治執行完畢後之5 年內，
    明知毒品海洛因、甲基安非他命分別屬毒品危害防制條例規
    定禁止持有、施用之第一級毒品（下簡稱：海洛因）、第二
    級毒品（下簡稱：安非他命），竟基於施用海洛因、安非他
    命之犯意，於97年3 月4 日某時點，在其位於臺北縣永和市
    ○○路126 巷15弄4 號3 樓住處，以將海洛因粉末及安非他
    命結晶體同置於玻璃球吸食器內，以火燒烤，再吸用氣體之
    方式，同時施用海洛因及安非他命1 次。嗣於97年3 月5 日
    12時30分許，在臺北市○○區○○路一段24巷11號前，因毒
    品案件為警緝獲，於97年3 月5 日15時20分許之警詢中，經
    警徵得其同意採取其尿液，經送鑑定結果，證實呈海洛因代
    謝物嗎啡及（甲基）安非他命陽性反應。
三、案經臺北市市政府警察局中正第一分局移送臺灣板橋地方法
    院檢察署檢察官偵查起訴。
    理  由
一、上揭犯罪事實，業據被告甲○○於警詢及本院坦承不諱，而
    被告於上開警詢中經警採取之尿液，經送臺灣尖端先進生技
    醫藥股份有限公司，以EIA 酵素免疫分析法初步檢驗，並以
    GC/MS 氣相層析質譜儀法確認檢驗，證實呈嗎啡及（甲基）
    安非他命陽性反應之事實，有該公司濫用藥物檢驗報告及勘
    察採證同意書、臺北市政府警察局偵辦毒品案件尿液檢體委
    驗單各1 份在卷可稽。又參諸海洛因於人體內會代謝成嗎啡
    ，因此涉嫌海洛因之吸食者係檢驗其尿液中之嗎啡反應等情
    ，此為本院職務上已知之事實，被告亦供承其施用者為海洛
    因，則被告所施用之與嗎啡有關之毒品係為海洛因之事實，
    亦應堪以認定。綜上，被告自白核與事實相符，其施用毒品
    海洛因、安非他命之犯行，均洵堪認定。
二、論罪科刑：
    (一)按犯毒品危害防制條例第10條之罪者，檢察官應聲請法院
      裁定令被告入勒戒處所觀察、勒戒，其期間不得逾2 月；
      觀察、勒戒或強制戒治執行完畢釋放後，5 年內再犯同條
      例第10條之罪者，檢察官應依法追訴，毒品危害防制條例
      第20條第1 項、第23條第2 項分別定有明文。查被告前因
      施用毒品案件，曾經法院裁定送觀察、勒戒、強制戒治，
      如事實欄一所示，有臺灣高等法院被告前案紀錄表、全國
      施用毒品案件紀錄表在卷可證，被告於前開強制戒治執行
      完畢後之5 年內，復犯施用毒品罪，其本案犯罪之訴追條
      件已具備，合先敘明。
    (二)查海洛因係毒品危害防制條例第2 條第2 項第1 款所定之
      第一級毒品，核被告施用海洛因之行為，係犯毒品危害防
      制條例第10條第1 項之施用第一級毒品罪。被告施用海洛
      因時之持有海洛因行為，為高度之施用行為所吸收，不另
      論罪。次查安非他命屬毒品危害防制條例第2 條第2 項第
      2 款規定之第二級毒品。核被告施用安非他命之行為，係
      犯毒品危害防制條例第10條第2 項之施用第二級毒品罪。
      被告施用安非他命時之持有行為，亦為高度之施用行為所
      吸收，不另論罪。查：被告本案係將海洛因、安非他命一
      起放入玻璃球吸食器內，以火燒烤，再吸用氣體之方式，
      同時施用海洛因及安非他命1 次，為被告於警詢及本院自
      承在卷（見偵查卷第5 頁、本院97年6 月19日準備程序筆
      錄第2 頁），且同時將該二種毒品混合施用，係屬可能之
      情，亦有法務部調查局調科壹字第09262613310 號函在卷
      可稽，是被告於同時地，以同一方法，施用海洛因、安非
      他命，因其僅有一個施用行為，同時觸犯上開二罪名，應
      構成想像競合犯，從一重之施用第一級毒品罪處斷。公訴
      人原起訴意旨認係分別施用海洛因及施用安非他命各1 次
      ，應分論併罰，尚有誤會。
    (三)被告有事實欄一所示之有期徒刑執行完畢之紀錄，有臺灣
      高等法院被告前案紀錄表1 份在卷可稽，被告於5 年內再
      故意犯本件有期徒刑以上之罪，依刑法第47條第1 項之規
      定，構成累犯，應加重其刑。
    (四)茲審酌被告有施用毒品犯罪之前科，曾因施用毒品案件，
      經送觀察、勒戒、強制戒治，詳如事實欄一所示，其另於
      96年間，亦曾因施用毒品案件，經臺灣基隆地方法院判處
      有期徒刑10月確定（嗣經裁定減為有期徒刑5 月確定），
      有臺灣高等法院被告前案紀錄表份在卷可考，其猶不知悛
      悔，再為本案犯行，顯見被告自制力尚屬薄弱，且其本案
      係同時施用二種毒品，及念其本件犯罪屬自損犯性質，犯
      後坦承之態度等一切情狀，量處如主文所示之刑。
據上論斷，應依刑事訴訟法第273 之1 第1 項、第299 條第1項
前段，毒品危害防制條例第10條第1 項、第2 項，刑法第11 條
前段、第55條前段、第47條第1 項，判決如主文。
本案經檢察官陳盈錦到庭執行職務。
中    華    民    國    97    年    6     月    30    日
               刑事第二庭       法  官  王復生
以上正本證明與原本無異
如不服本判決應於送達後10日內向本院提出上訴狀
                                書記官  陳秀慧
中    華    民    國    97    年    6     月    30    日
附錄本案論罪科刑法條全文：
毒品危害防制條例第10條：
施用第一級毒品者，處 6 月以上 5 年以下有期徒刑。
施用第二級毒品者，處 3 年以下有期徒刑。


司法院資訊處製作；財團法人民間司法改革基金會備份。
